# 合同资产

提问人：sc909116 时间：2020-06-25 20:33:06
公司的收入确认原则是：甲方验收后，按照合同约定的运营期限分月摊销运营服务收入，但是合同约定的开票和付款时间一般为运营完毕后开票付款或者是运营期间 3 个月或者半年支付30%或50%，即收入确认时点和开票、付款时间点是有差异的，请问这部分收入对应的应收账款是在应收账款还是合同资产列式，还是要做具体的拆分？公司一季度报已将上述部分的应收款列式在合同资产科目。

回答人：chenyiwei
收入确认时点和开票、付款时间点是有差异的，在开票之前，就已提供的服务的收款权利还可能受到后续服务义务履约状况的影响，而不仅仅是取决于时间流逝，因此建议确认为合同资产更恰当。

提问人：sc909116 时间：2020-06-30 11:26:00
那这个开票时点是按照合同规定为准还是实际为准，公司在大部分情况下都是客户要求开票才开票，不以约定时间为准

回答人：chenyiwei
原则上以合同约定为准。但如果实际执行和合同约定差异较大，则以实际执行为准。

提问人：13811158495 时间：2020-08-17 19:01:13
请问陈版主，未纳入新能源补贴目录的应收新能源补贴款是否属于合同资产，国家未纳入目录是否属于需要承担的其他风险范畴？

回答人：chenyiwei
未纳入新能源补贴目录的应收新能源补贴款，这种情况应首先考虑是否满足收入确认条件，即相关经济利益很可能流入本企业，且其金额能够可靠计量。
一般不建议将此类款项确认为收入和资产，无论是以应收账款还是合同资产的名义。